臺灣高等法院臺中分院刑事判決
110年度上更一字第79號
上  訴  人  
即  被  告  陳一新
選任辯護人  張淑琪律師
上列上訴人即被告因違反毒品危害防制條例案件，不服臺灣南投
地方法院108年度訴字第153號中華民國109年3月26日第一審判決
（起訴案號：臺灣南投地方檢察署108年度偵字第66號、108年度
偵字第1066號），提起上訴，經本院判決後，由最高法院就有罪
部分撤銷發回，本院更審判決如下：
    主  文
原判決關於有罪部分撤銷。
陳一新無罪。
    理  由
一、公訴意旨略以：上訴人即被告陳一新（下稱被告）明知甲基
    安非他命，係毒品危害防制條例第2條第2項所列之第二級毒
    品，未經許可不得販賣，竟仍於附表一編號2、3、4、5（即
    起訴書附表編號2、3、4、5；原判決附表一編號1、2、3、4
    部分）所示之時間、地 點，販賣第二級毒品甲基安非他命
    與蘇○○（另附表一編號1、6部分，經原審判決無罪，經本院
    前審以109年度上訴字第1370號駁回上訴確定，不在本院本
    審審理範圍）。因認被告涉犯毒品危害防制條例第4條第2項
    之販賣第二級毒品罪嫌等語。
二、本院本審審理範圍：本院前審（109年度上訴字第1370號）
    判決後，被告就有罪部分提起上訴，經最高法院就本院前審
    判決關於被告有罪部分，撤銷發回本院，其餘無罪部分（即
    附表一編號1、6部分）因檢察官未上訴而告確定。是本院審
    理範圍為上開經最高法院撤銷發回部分（即有罪部分），合
    先敘明。
三、按無罪判決，無刑事訴訟法第154條第2項「應依證據認定」
    之犯罪事實之存在。因此，同法第308條前段規定，無罪之
    判決書只須記載主文及理由。而其理由之論敘，僅須與卷存
    證據資料相符，且與經驗法則、論理法則無違即可，所使用
    之證據亦不以具有證據能力者為限，即使不具證據能力之傳
    聞證據，亦非不得資為彈劾證據使用。故無罪之判決書，就
    傳聞證據是否例外具有證據能力，本無須於理由內論敘說明
    （最高法院100年度台上字第2980號判決意旨可資參照）。
    是以本案為無罪之判決部分，自無庸逐一論述所引之各項證
    據是否具有證據能力，合先敘明。
四、次按犯罪事實應依證據認定之，無證據不得認定犯罪事實。
    又不能證明被告犯罪者，應諭知無罪之判決，刑事訴訟法第
    154條第2項、第301條第1項分別定有明文。又事實之認定，
    應憑證據，如未能發現相當證據，或證據不足以證明，自不
    能以推測或擬制之方法，以為裁判基礎。再認定不利於被告
    之事實，須依積極證據，苟積極證據不足為不利於被告事實
    之認定時，即應為有利於被告之認定，更不必有何有利之證
    據。而認定犯罪事實所憑之證據，雖不以直接證據為限，間
    接證據亦包括在內；然而無論直接或間接證據，其為訴訟上
    之證明，須於通常一般之人均不致有所懷疑，而得確信其為
    真實之程度者，始得據為有罪之認定，倘其證明尚未達到此
    一程度，而有合理之懷疑存在，致無從為有罪之確信時，即
    應為無罪之判決。又刑事訴訟法第161條第1項規定：檢察官
    就被告犯罪事實，應負舉證責任，並指出證明之方法。因此
    ，檢察官對於起訴之犯罪事實，應負提出證據及說服之實質
    舉證責任。倘其所提出之證據，不足為被告有罪之積極證明
    ，或其指出證明之方法，無從說服法院以形成被告有罪之心
    證，基於無罪推定之原則，自應為被告無罪判決之諭知（最
    高法院30年度上字第816號、40年度台上字第86號、76年度
    台上字第4986號、92年度台上字第128號判決意旨參照）。
    又販賣毒品案件，購毒者所稱向某人買受毒品之指證，不得
    作為有罪判決之唯一證據，仍須調查其他必要之證據，以察
    其是否與事實相符。良以購毒者供出毒品來源，因而查獲其
    他正犯或共犯者，法律規定得減輕或免除其刑，其有為邀輕
    典而為不實之陳述之可能，是購毒者陳述之憑信性本不及於
    一般人，則其所證向某人購買毒品之陳述，必須有補強證據
    ，以擔保其陳述之真實性。此所謂補強證據，係指購毒者之
    指證外，尚有其他足以證明毒品交易陳述真實性之別一證據
    而言，必須與毒品交易之供述具有相當程度之關聯性，足使
    一般人對其供述無合理之懷疑存在，而得確信其為真實者，
    始足當之。倘以販毒及購毒者間對話之通訊監察譯文作為購
    買毒品者所指證販賣毒品犯罪事實之補強證據，必須其等之
    對話內容，依社會通念足以辨別係交易某種毒品，始為相當
    ，否則對於語意隱晦不明，無從判斷與毒品交易具相當程度
    關聯性之對話，即令指證者證述該等對話內容之含意即係交
    易毒品，除非被指為販毒者坦認其毒品種類，或依案內相關
    證據可證明具犯罪之同一性（如先前販賣該種類毒品案件之
    暗語，與本案通訊監察譯文內容相同，兩案手法具有相似性
    或同一性），或司法警察依通訊監察之結果，即時啟動調查
    因而破獲，在客觀上有可認為販賣該類毒品之跡證者外，尚
    不足作為購毒品所述犯罪事實之補強證據（最高法院110年
    台上字第597號判決意旨）。
五、本件公訴人認被告涉犯販賣第二級毒品罪嫌（即附表一編號
    2、3、4、5），無非係以被告雖否認犯行，惟上開事實業據
    證人蘇○○於警詢時及偵訊時具結證述，並有搜索扣押筆錄、
    扣押物品目錄表、尿液檢驗報告、被告所使用0000-000000
    號行動電話之通訊監察相關譯文、通訊監察書等為其論據。
六、訊據被告堅決否認有如附表一編號2、3、4、5所示販賣第二
    級毒品與證人蘇○○之犯行，辯稱：其沒有幫蘇○○買或幫她調
    貨，並沒有因為毒品的事情有所接觸，蘇○○打電話約見面，
    並不知道她的動機，多年前其和她是男女朋友，因為全家便
    利商店在其家附近，約在那邊是吃泡麵、打遊戲機，見面與
    毒品無關云云。復辯稱：其與蘇○○以前是男女朋友，有5、6
    年沒有連絡，在這件事之前差不多5年開始連絡，其以前和
    蘇○○一起施用毒品時她癲癇，其就被嚇到了，後來就跟她說
    不要再用了；都是蘇○○聯繫其，但不知道她要幹什麼，她從
    早上一直打電話給其，其4次都沒有赴約云云。辯護人則為
    被告辯護稱：證人蘇○○證述不一致，
　　且自94年間即在精神科就診，病症包括幻聽、干擾、妄想等
    ，經醫院認定蘇○○有精神分裂症，並認定蘇○○有認知功能受
    損之情形，而相關通訊監察譯文無任何數量、金額顯示雙方
    是為了交易毒品，充其量僅能證明其等當時有通話，但通話
    目的究竟是否與毒品有關、是否見面、有無交易毒品等，無
    法得到印證及支持，警方查獲被告當時，也沒有查到被告有
    任何可供販賣之毒品、販毒工具，並無明確證據顯示被告從
    事販毒，亦無積極證據可以證明被告有起訴書或原判決所載
    4次販賣甲基安非他命與證人蘇○○等語。經查：
　㈠證人蘇○○於警詢時、偵查中及原審審理中固均證稱有向被告
    購得毒品甲基安非他命之事實（見警0000000000號卷第88至
    104頁；偵66號卷第12至16頁；原審卷一第381至391頁），
    其於107年12月18日警詢及同日偵查中雖證稱有於附表一編
    號2至5所示時、地向被告取得甲基安非他命，然就於附表一
    編號4、5所交付之款項，於警詢時證稱附表一編號4該次係
    交付新臺幣（下同）1,000元，購買1包甲基安非他命；附表
    一編號5該次係交付1,800元，向被告購買 1小包甲基安非他
    命，但被告又拿200元還其去買菸，所以當時其拿1,600 元
    給上訴人等語（見警0000000000卷第101、102頁），惟其於
    同日偵查中證稱：附表一編號4該次係交付2,500元，向被告
    購買甲基安非他命；附表一編號5該次係交付2,000元給被告
    ，向其購買甲基安非他命等語（見偵66卷第14、15頁），其
    前後說詞不一。又證人蘇○○於警詢中證稱，附表一編號5該
    次係向被告購買甲基安非他命1小包等語（見警0000000000
    卷第102頁），然於警詢時另陳稱：經警於107年12月18日在
    其住處查扣甲基安非他命2包（見警0000000000卷第89頁）
    ，復於偵查中證稱被查獲的甲基安非他命就是附表一編號5
    向被告購買之毒品等語（見偵66卷第15頁），二者包數明顯
    不符，況證人蘇○○於原審審理中復改證稱被警方查獲的2包
    甲基安非他命，只有其中1包是在被警方搜索前2、3天向被
    告購買，另外1 包是向另一個朋友購買等語（見原審卷一第
    387頁）。則警方於107年12月18日至證人蘇○○住處搜索查扣
    甲基安非他命2 包部分，證人蘇○○於原審證稱其中1包係在
    被警方搜索前2、3 天向被告購買云云，依其上開證述，購
    買時間即約於107年12月15日或16日（查獲前2、3日），亦
    與其前於偵查中證述其係於107年12月3日購買一節不符，證
    人蘇○○就購買毒品之數量，指證前後矛盾。而證人蘇○○於警
    詢時證稱：其與被告認識很久了，和被告係朋友，與被告相
    約購買毒品都是以「喝咖啡」為代號等語（見警0000000000
    卷第90頁），然其於原審審理中另證稱：其與被告認識沒有
    很久，約l07年7、8月（按即其被警方搜索前約4個月）才開
    始有接觸，購買毒品時在電話中沒有用代號，只是找他見面
    云云，嗣又改稱在全家便利商店見面或咖啡，就是指要購買
    毒品的代號等語（見原審卷一第385、386、388頁），其先
    後就向被告購買毒品之證詞前後不一，所述已非無疑。
　㈡又毒品交易之買賣雙方，乃具有對向性之關係，為避免毒品
    購買者圖邀減刑寬典而虛構毒品來源，或基於其他動機而為
    虛偽陳述，甚或單純知覺、記憶、表述不清，而有偏差，自
    仍須調查其他補強證據，以確保其陳述與事實相符，始能採
    為被告犯罪之證據。所謂補強證據，固非以證明犯罪構成要
    件之全部事實為必要，然仍必須得以佐證購毒者之指證確實
    ，而能予保障其陳述之憑信性者，亦即足使一般人對其陳述
    無合理之懷疑存在，而得確信其為真實，始為適法（最高法
    院110年度台上字第2766號判決意旨）。證人蘇○○為施用毒
    品之人，倘其供出毒品來源，即可能獲邀寬減其刑，其證述
    亦有陷他人於罪，存有虛偽不實之風險。再者，證人蘇○○罹
    患有思覺失調症等情，有臺中榮民總醫院埔里分院108 年12
    月30日中總埔企字第1080601075號函暨檢附蘇○○醫理見解、
    南投縣政府108年12月30日府社福字第1080292224號函暨檢
    附蘇○○身心障礙鑑定資料及證明查詢資料表（見原審卷一第
    467至469頁、第571至585頁）各1份在卷可佐，是本案縱有
    證人蘇○○之指證，仍需其他補強證據以為擔保。
　㈢再按司法實務對購毒證人之指證，倘以通訊監察對話並未明
    白以毒品種類之暗語或代稱，如何據以補強始謂已足擔保，
    大致認為：於通訊中鮮有明白直接以毒品等名稱或相近之用
    語稱之，而幾均以暗語或彼此已有默契之含混語意互為溝通
    ，則檢警合法執行通訊監察所得內容中，雖雙方未明示購買
    毒品，苟無違背經驗法則及論理法則，仍得據以認定毒品交
    易行為之存在；近來另有例示見解，而謂又對於語意隱晦不
    明之對話，即令指證者證述其對話內容之含意即係交易某種
    類之毒品，除非被指為販毒之被告坦認，或依被告之品格證
    據可供為證明其具犯罪之同一性（如其先前有關販賣該種類
    毒品案件之暗語，與本案通訊監察譯文內容相同，兩案手法
    具有同一性），或司法警察依據通訊監察之結果即時啟動調
    查因而破獲客觀上有可認為販賣該類毒品之跡證者外，因仍
    屬指證者單方之陳述本身，尚不足作為其所述交易該類毒品
    犯罪事實之補強證據。所謂補強證據之擔保，所補強者，固
    然不以事實之全部為必要，祇須因補強證據與該供述相互印
    證，依社會通念，足使犯罪事實獲得確信者，即足當之，然
    既曰「擔保」，必以補強證據之證明力，高於或相當於被擔
    保證據（例如毒販自白、購毒人證）之證明力，始得謂之擔
    保，斷無以弱保強之理；再者，毒品危害防制條例第四條第
    一項至第四項就販賣第一至四級毒品罪，各定其處罰規定，
    各罪法定刑度差異甚大，重刑如販賣第一級毒品者，法定刑
    為死刑或無期徒刑，倘不能因補強證據與其他證據之相互印
    證，確認通訊監察譯文對話提及交易毒品、及毒品種類，無
    異就罪責內容，全然繫憑被告自白或對向犯證人（購毒者）
    之證述，無視人之記憶隨時間經過模糊遺漏、或購毒證人為
    邀減刑或飾卸刑責（例如介紹第三人購毒而涉幫助販賣或幫
    助施用罪，冒稱係自己購毒），在論理法則及經驗法則上，
    均存有故意或錯誤指證之高度可能；是以於販毒案件，結合
    被告自白，或據在線通訊監察即時啟動偵查而破獲現場毒品
    與價金授受情形，始得以此與通訊監察譯文相互利用補強；
    又品格證據（驚人之相似性）之補強，除非在證據法則上能
    獲得交易特定毒品種類之嚴格證明，原則上其補強程度，尚
    不足以擔保被告自白或人證，刑事訴訟法第284條增訂第4項
    「科刑資料之調查，應於前項事實訊問前為之」，亦本諸此
    旨，而仍須回歸論理法則及經驗法則判斷之。證人蘇○○就其
    於附表一編號2至5 所示時、地向被告購買甲基安非他命，
    並就如附表二所示之通訊監察譯文中之通話對象為被告，且
    對於聯繫後其等2人係於何時、處碰面、碰面後有無購得甲
    基安非他命，並將價金交與被告、及交易過程均有證述（見
    偵66卷第12至16頁、原審卷一第381至391頁），並有南投縣
    政府警察局108年7月11日投警刑偵三字第1080033676號函暨
    檢附通訊監察書、通聯調閱查詢單及通聯譯文（見原審卷一
    第51至174頁）在卷可憑。然就附表二編號1至5所示通訊監
    察譯文所示對話內容觀之，係證人蘇○○使用門號0000000000
    、0000000000號電話與被告持用之門號0000000000號行動電
    話通話，其中編號1部分係於107年10月27日被告詢問證人蘇
    ○○「要繼續睡還是要來喝一下咖啡」，證人蘇○○即表示「好
    阿，喝一下咖啡也好」，並相約在「全家」等情；附表二編
    號2係於107年11月11日證人蘇○○詢問被告「你到哪裡了」，
    被告表示「 我現在要下去了」，證人蘇○○即回應「要過來
    了喔」、「我等你喔」，被告即表示「好」；附表二編號3
    、4部分係110年11月28日證人蘇○○詢問似在就診之被告是否
    已看完，被告則答以「人很多，醫生看得很慢」、「在等拿
    藥」等語，證人蘇○○則表示其在「全家」等侯被告，被告則
    回應「好」等肯認之表示；附表二編號5係107年12月3日證
    人蘇○○電詢被告是否有空，待被告表示要有空了等語，證人
    蘇○○即詢問被告是否要至「全家」，被告回稱「好」，雙方
    均表同意後，證人蘇○○即表示「我過去等你喔」等語，堪認
    彼等2人確均係約見面而聯絡，而107年10月24日猶明言約見
    面「喝咖啡」，且 107年10月24日、11月28日、12月 3日均
    約在「全家」見面，另107年11月11日僅稱「要下去了」、
    「要過來了」語等，其中僅於107年10月24日對話中提及約
    見面「喝咖啡」係指從事特定活動，其餘均僅見相約會面，
    並無其他特定物品之隱語暗號或一定金額、數量之數字量詞
    代稱，且除證人蘇○○指證外，卷內亦無被告先前有以「喝咖
    啡」為販賣毒品之暗語，無從認定其等約定暗語或彼此已有
    默契之含混語意互為溝通。況被告均堅稱其絕無販賣毒品之
    情事，亦否認上開對話內容與交易毒品有何關聯。上開通話
    內容，固堪可認彼等2人約定見面從事特定之事務，惟對話
    中並無提及毒品之種類、數量、價金等毒品交易之訊息，亦
    無任何依社會通念足以辨明交易毒品品項、數量及價金之暗
    語。上開通訊監察內容，已難補強證人蘇○○之指證。
  ㈣再者，經警於107年12月17日持臺灣南投地方檢察署檢察官核
    發之拘票及臺灣南投地方法院核發之搜索票拘提及搜索結果
    ，僅扣得被告持用之0000000000號行動電話1支，此外並無
    扣得任何物品一節，有臺灣南投地方檢察署檢察官拘票、臺
    灣南投地方法院搜索票、南投縣警察局刑事警察大隊搜索扣
    押筆錄、扣押物品目錄表等在卷可參（見警0000000000卷第
    65至75頁），並未查獲有關販賣毒品之電子秤、分裝袋或帳
    冊等物品，亦未查獲任何毒品，而扣案手機本係一般人持有
    之物，並無從認定必然確與毒品相關事宜有何關連，且被告
    亦否認上開扣案物品與販賣毒品有關，亦無足補強起訴被告
    販賣毒品之犯行。
　㈤另被告未經審判證明有罪確定前，推定其為無罪，刑事訴訟
    法第154條第1項定有明文，此即所謂之「無罪推定原則」。
    其主要內涵，無非要求負責國家刑罰權追訴之檢察官，擔負
    證明被告犯罪之責任，倘其所提出之證據，不足為被告有罪
    之積極證明，或其指出證明之方法，無法說服法院形成被告
    有罪之心證，縱使被告之辯解疑點重重，法院仍應予被告無
    罪之諭知，亦即被告在法律上固有自證無罪之權利，但無自
    證無罪之義務。查被告就與證人蘇○○通話後有無見面一節，
    或於警詢時稱：107年10月27日純粹到全家坐一下，閒話家
    常而已，是拿記憶卡給她；11月11日應該沒過去，其都是講
    好，但不一定過去；11月28日不知道她要做什麼，實際上其
    又沒過去；12月3日是去全家便利商店喝咖啡，好像 有過去
    跟她坐一下云云（見警0000000000卷第18、21、25、26頁）
    ；或於原審審理中辯稱：附表一編號2、3（即107年10月27
    日、11月11日）沒有去，附表一編號4、5（即107年11月 28
    日、12月3日）不記得有沒有去云云（見原審卷一第188、18
    9頁）；或辯稱：其只是單純與朋友喝咖啡云云（見原審卷
    二第73頁）；或於本院前審審理中辯稱：12月3日有赴約，
    其餘3次其只有說好，但沒有赴約云云（見本院前審第170頁
    ）；或於本院本審審理中辯稱：全家便利商店在其家附近，
    與證人蘇○○約在那邊是吃泡麵、打遊戲機，見面與毒品無關
    云云（見本院本審卷第103頁）；或辯稱：都是蘇○○聯繫其
    ，但不知道她要幹什麼，她從早上一直打電話給其，其4次
    都沒有赴約云云（見本院本審卷第180頁），就通話後有無
    與證人蘇○○實際見面說詞反覆不一，然被告既無自證己罪之
    義務，尚難因被告就各該次有無與證人蘇○○在全家便利商店
    見面所辯不一，即認被告確有販賣毒品與證人蘇○○之犯行。
七、綜上，公訴意旨認被告有販賣第二級毒品甲基安非他命與證
    人蘇○○之犯行，惟購毒者蘇○○所證稱向被告買受第二級毒品
    甲基安非命之指證，並不得作為有罪判決之唯一證據，而必
    須有補強證據，且其證述前後矛盾不一，多有瑕疵，而被告
    分別與證人蘇○○間對話之通訊監察譯文語意無從判斷與毒品
    交易具相當程度關聯性，雖證人蘇○○證述該等對話內容之含
    意即係交易毒品，然被告否認犯行，亦無證據可證明對話內
    容與其他販賣毒品用語、手法具有相似性或同一性，且在警
    方多方搜索後並未查獲在客觀上有可認為販賣毒品之跡證，
    是本案除購毒者之指證外，並無其他足以證明毒品交易陳述
    真實性之別一證據，並須與毒品交易之供述具有相當程度之
    關聯性，足使一般人對其供述無合理之懷疑存在，而得確信
    其為真實者之補強證據，以擔保其陳述之真實性。是以本案
    尚無積極證據證明，使法院不致有所懷疑，而得確信其為真
    實之程度，自不能證明犯罪。原審以購毒證人之指證可採，
    並以欠缺關聯性暗語資訊之通訊監察譯文為補強證據，即認
    被告有於附表一編號2、3、4、5所示時、地販賣第二級毒品
    甲基安非他命之行為，而論以毒品危害防制條例第4條第2項
    之販賣第二級毒品罪，容有未合。被告上訴意旨否認此部分
    犯罪，執此指摘原判決不當，為有理由，自應由本院將原判
    決有罪部分撤銷，改判被告無罪。
據上論斷，應依刑事訴訟法第369條第1項前段、第364條、第301
條第1項，判決如主文。
本案經檢察官李英霆提起公訴，檢察官李月治到庭執行職務。
中　　華　　民　　國　　110 　年　　12　　月　　1 　　日
            刑事第十二庭   審判長法　官　張  國  忠
                                 法　官  李  雅  俐
                                 法　官  陳      葳 
以上正本證明與原本無異。
檢察官得上訴。
如不服本判決應於收受送達後20日內向本院提出上訴書狀，其未
敘述上訴理由者，並得於提起上訴後20日內向本院補提理由書狀
（均須按他造當事人之人數附繕本）「切勿逕送上級法院」。因
疫情而遲誤不變期間，得向法院聲請回復原狀。 

　　　　　　　　　　　　　     　書記官  蔡  皓  凡 

中　　華　　民　　國　　110 　年　　12　　月　　1 　　日
                   

                                      


















　　　　　　　　　　　　　　　　　　　
　　　　　　　　　　　　　　　　　　　
　　　　　　　　　　　　　　　　　　　
附表一：
編號 時間 地點 毒品種類 交易金額（新臺幣） 購買者 （受讓人） 販賣者 備註 1 （已無罪確定，此處從略）       2 107年10月27日21時40分通話結束後約半小時 南投縣魚池鄉魚池街上之全家便利商店門口 甲基安非他命1小包 2000元 蘇○○使用0000000000號電話 陳一新使用0000000000號電話 先用手機聯絡後再約交易（即原審判決附表一編號1） 3 107年11月11日21時53分通話結束後約10幾分鐘 南投縣魚池鄉魚池街上之全家便利商店門口 甲基安非他命1小包 1500元 蘇○○使用0000000000號電話 陳一新使用0000000000號電話 先用手機聯絡後再約交易（即原審判決附表一編號2）  4 107年11月28日17時許 南投縣魚池鄉魚池街上之全家便利商店門口 甲基安非他命1小包 2500元 蘇○○使用0000000000號電話 陳一新使用0000000000號電話 先用手機聯絡後再約交易（即原審判決附表一編號3）  5 107年12月3日15時30分許 南投縣魚池鄉魚池街上之全家便利商店門口 甲基安非他命1小包 2000元 蘇○○使用0000000000號電話 陳一新使用0000000000號電話 先用手機聯絡後再約交易（即原審判決附表一編號 4）  6 （已無罪確定，此處從略）       




附表二：
編號 通訊監察所持用門號及時間 譯文內容  1 【所持用電話】 A：陳一新持用門號0000000000號行動電     話。 B：蘇○○使用門號0000000000號電話。  【通話時間】 107年10月27日21時40分37秒 B：喂。 A：喂。 B：喂。 A：小瑜喔。 B：嘿嘿。 A：喔喔，我晚上打電話，你沒接。 B：我在睡啦。 A：在睡喔。 B：嘿。 A：要繼續睡還是要來喝一下咖啡？ B：好阿，喝一下咖啡也好。 A：那這樣…那這樣，來全家   好不好？ B：好阿好阿全家。 A：好阿好阿好阿。  2 【所持用電話】 A：陳一新持門號0000000000號行動電話     。 B：蘇○○使用門號0000000000號電話。      【通話時間】 107 年11月11日21時53分57秒 A：喂。 B：喂，一新喔，你到哪裡了 　 。 A：我現在要下去了。 B：要過來了喔。 A：嘿。 B：我等你喔。 A：好。 B：好。 3 【所持用電話】 A：陳一新持門號0000000000號行動電話  。 B：蘇○○使用門號0000000000號電話  。  【通話時間】 107 年11月28日12時55分15秒 A：喂。 B：一新喔，你看完了嗎。 A：還沒。 B：還沒喔。 A：我可能看到3 、4 點去了， 因為早上人很多，醫生又看得很慢啊 。 B：是喔。 A：嘿。 B：好啦，不然我在這裡等你，我在全家這裡阿。 A：好啊好啊。 B：好，拜拜。 A：拜拜。   4 【所持用電話】 A：陳一新持門號0000000000號行動電話  。 B：蘇○○使用門號0000000000號電話  。 【通話時間】 107 年11月28日15時20分39秒 A：喂。 B：喂，阿看完了嗎。 A：看到了，現在在等拿藥。 B：喔，這樣喔，這樣好啊，我等你喔。 A：好啊好啊 B：好，謝謝。   5 【所持用電話】 A：陳一新持門號0000000000號行動電話  。 B：蘇○○使用門號0000000000號電話  。 【通話時間】 107年12月3日14時29分5秒 A：喂。 B：喂，一新喔。 A：嘿。 B：拍謝拍謝，我剛剛去樓下啦。 A：齁。 B：阿你有空了嗎 A：我有空了，我要有空了。 B：我有空啊。 A：齁。 B：啊你要去全家嗎 A：好啊 B：....（不明） A：蛤 B：現在。 A：好啊。 B：好齁，我過去等你喔，好拜拜。